臺灣新竹地方法院刑事判決
111年度易字第153號
公訴檢察官  臺灣新竹地方檢察署檢察官
被      告  陳君禹



上列被告因竊盜等案件，經檢察官提起公訴（110年度偵字第146
67號），因被告於準備程序進行中，就被訴事實為有罪之陳述，
經本院告知簡式審判程序意旨，並聽取當事人之意見後，裁定由
受命法官獨任依簡式審判程序審理，判決如下：
    主    文
陳君禹犯攜帶兇器竊盜未遂罪，處有期徒刑伍月，如易科罰金，
以新臺幣壹仟元折算壹日。
    事實及理由
一、陳君禹於民國110年8月14日下午3、4時許，在新竹縣新豐鄉
    上坑村新豐高爾夫球場停車場內，趁四下無人看守之際，意
    圖為自己不法之所有，基於竊盜之犯意，以路邊拾得客觀上
    足對人之生命、身體安全構成威脅，具有危險性之金屬製中
    心沖，擊破張方勇使用之車牌號碼000-0000號自用小客車右
    前車窗以搜尋財物，惟因無價值財物而未得逞，但仍致該車
    窗玻璃損壞，足以生損害於張方勇。
二、本案證據，均引用附件檢察官起訴書之記載。另補充證據被
    告陳君禹於本院訊問時之自白。
三、論罪科刑：
　㈠核被告所為，係犯刑法第321條第2項、第1項第3款之攜帶兇
    器竊盜未遂罪，與同法第354條之毀損罪。
　㈡被告本案以一行為觸犯上開2罪，為想像競合犯，應依刑法第
    55條前段規定，從一重之攜帶兇器竊盜未遂罪處斷。
  ㈢被告所犯攜帶兇器竊盜罪止於未遂，為未遂犯，爰依刑法第2
    5條第2項規定，按既遂犯之刑減輕之。
　㈣爰以行為人之責任為基礎，審酌被告未能尊重他人之財產法
    益，為己之私，恣意為本案犯行，且被告前科累累，自82年
    起即有竊盜前科，隨後沾上毒品，施用毒品前科繁多，又陸
    續犯下諸多竊盜罪，有臺灣高等法院被告前案紀錄表在卷可
    參，素行甚劣。
　　本院實在是希望被告要能改過遷善，不要自暴自棄，努力工
    作切勿成為社會之負擔，一再進出監獄真的只是浪費自己的
    人生與時間，希望被告要有骨氣、志氣，不要向命運低頭，
    不要甘願如此生活，於此次假釋後，絕對不要再觸犯法律，
    毒品更是絕對不要再碰，都是毒品把你害成這樣，你一定也
    知道，只是需要人提醒你而已。
　　兼衡被告坦承犯行、犯行造成法益侵害之程度、被告之生活
    狀況、智識程度等一切情狀，量處如主文所示之刑，並諭知
    易科罰金之折算標準。
據上論斷，應依刑事訴訟法第273條之1第1項、第299條第1項前
段、第310條之2、第454條第2項，判決如主文。
本案經檢察官吳志中提起公訴，檢察官黃翊雯到庭執行職務。
中　　華　　民　　國　　111 　年　　6 　　月　　16　　日
                    刑事第四庭  法　官　楊祐庭
以上正本證明與原本無異。
如不服本判決應於收受本判決後20日內向本院提出上訴書狀，上
訴書狀應敘述具體理由。上訴書狀未敘述上訴理由者，應於上訴
期間屆滿後20日內補提理由書狀於本院(均須按他造當事人之人
數附繕本 )「切勿逕送上級法院」。 
中　　華　　民　　國　　111 　年　　6 　　月　　16　　日
                                書記官  陳紀語
附錄本案論罪科刑法條：
刑法第321條：
犯前條第一項、第二項之罪而有下列情形之一者，處六月以上五
年以下有期徒刑，得併科五十萬元以下罰金：
一、侵入住宅或有人居住之建築物、船艦或隱匿其內而犯之。
二、毀越門窗、牆垣或其他安全設備而犯之。
三、攜帶兇器而犯之。
四、結夥三人以上而犯之。
五、乘火災、水災或其他災害之際而犯之。
六、在車站、港埠、航空站或其他供水、陸、空公眾運輸之舟、
    車、航空機內而犯之。
前項之未遂犯罰之。
刑法第354條：
毀棄、損壞前二條以外之他人之物或致令不堪用，足以生損害於
公眾或他人者，處二年以下有期徒刑、拘役或一萬五千元以下罰
金。
附件：
臺灣新竹地方檢察署檢察官起訴書
                                    110年度偵字第14667號
　　被　　　告　陳君禹　
上揭被告因竊盜案件，已經偵查終結，認應提起公訴，茲將犯罪
事實及證據並所犯法條分敘如下：
　　　　犯罪事實
一、陳君禹意圖為自己不法之所有，於民國110年8月14日下午3
    、4時許，在新竹縣新豐鄉上坑村新豐高爾夫球場停車場內
    ，趁四下無人看守之際，以客觀上足供兇器使用之金屬製中
    心沖（未扣案），擊破張方勇所有、停放於該處之車號：00
    0-0000號自用小客車右前車窗以搜奪財物，惟因無價值財物
    而未得逞，但仍致該處車窗玻璃破損而不堪使用，足生損害
    於張方勇。嗣經張方勇發覺車窗遭毀損報警處理，為警循線
    查獲。
二、案經張方勇訴由新竹縣政府警察局新湖分局報告偵辦。
　　　　證據並所犯法條
一、上開犯罪事實，業據被告陳君禹於警詢及偵查中坦承不諱，
    核與證人即告訴人張方勇於警詢中之指述情節相符，並有內
    政部警政署刑事警察局110年9月6日刑紋字第1100093304號
    鑑定書、新竹縣政府警察局新湖分局刑案現場勘查報告、勘
    察採證同意書及現場勘察照片共48張等在卷可稽，是被告前
    揭犯嫌，應堪認定。
二、核被告陳君禹所為，係犯刑法第321條第2項、第1項第3款之
    攜帶兇器加重竊盜未遂及同法第354條之毀損等罪嫌。被告
    所犯上開2罪，係屬一行為觸犯數罪名之想像競合犯，請從
    一重之加重竊盜未遂罪處斷。另被告所有供本案犯罪所用之
    金屬製中心沖因未扣案，為免將來執行困難，爰不聲請宣告
    沒收。
三、至告訴人張方勇於警詢中固指述伊遭竊物品有行動電源1個
    ，價值新臺幣300元云云。經查：被害人於警詢中並未提出
    任何前揭失竊物品之佐證，基於犯罪事實不明，應為有利被
    告之認定原則，自不能為不利被告之認定，然此部分如成立
    犯罪，與前開起訴部分，有裁判上一罪關係，為起訴效力所
    及，爰不另為不起訴處分，併此敘明。
四、依刑事訴訟法第251條第1項提起公訴。
　　此　致
臺灣新竹地方法院
中　　華　　民　　國　 111　　年　　1 　　月　　26　　日
　　　　　　　　　　　　　　檢察官　吳  志  中
本件證明與原本無異
中　　華　　民　　國　 111　　年　　2 　　月　　3 　　日
                            書記官  陳  志  榮